---
title: "Uygulamalı Zaman Serisi Analizi Projesi"
author: "Canberk BULUT - Simten ÖZCAN USLU"
date: "19 05 2021"
output:
  pdf_document: default
  html_document:
    df_print: paged
  word_document: default
---

```{r setup, include=FALSE}
knitr::opts_chunk$set(echo = TRUE)
```

# 1. Giriş

Proje kapsamında 2 farklı veri seti incelenmiştir. İlk veri seti decompose argümanını incelemek ve Holt-Winters yöntemini analiz etmek için kullanılmıştır. İkinci veri seti ise ARIMA teknikleri incelenmiştir.

# 2.Veri Setini Tanımı  

Federal Rezerv Ekonomik Veritabanı (FRED) tarafından barındırılan Federal Rezerv'ten alınan bir veri kümesidir. İşgücü piyasası koşulları endeksi değişimini içermektedir.

### Gerekli Kütüphaneler


```{r}
library("forecast")
library("tseries")
library("lmtest")
library("TTR") 
library("stats")
```

\newpage

# 3.Zaman Serisi Bileşenleri

```{r}
frblmci<-read.csv("C:/Users/Downloads/FRBLMCI.csv")
frblmci<- frblmci[-1]
frblmci<- frblmci[-1]
frblmci<- frblmci[-1]
ts.frblmci<-ts(frblmci,frequency = 12, start=c(1976,8))
ts.plot(ts.frblmci)
```

* Trend bileşeni yok gibi görünüyor, mevsimsellik net olarak yorumlanamıyor. Sabit ortalama gözlenmektedir, ancak bileşenlerine bakılmalıdır.

\newpage

## Bileşenlere Ayırma

```{r}
ts.frblmci.components<-decompose(ts.frblmci)
plot(ts.frblmci.components)

```

* Herhangi bir trend bileşeni görülmemektedir.

* Mevsimsellik etkisi görülmektedir. 



# 4.Üssel Düzeltme Yöntemleri


```{r}
holt.frblmci <- HoltWinters(ts.frblmci, beta = FALSE, gamma = TRUE)

holt.frblmci

```

* Mevsimsellik etkisi görüldüğü için gamma = TRUE modeli seçilmiştir. 

* Model sonucu olarak alfa değeri 0.86 çıkmıştır, bu alfa değerine bakılarak son gözlemlere ağırlık verildiği söylenebilir.



```{r}
plot(holt.frblmci)

```

* Gözlem değerleri ile holtwinter methodunun tahminleri örtüşmektedir.




```{r}
holt.frblmci.forecats<-forecast:::forecast.HoltWinters(holt.frblmci,h=19)
forecast:::plot.forecast(holt.frblmci.forecats)

```

* Beyaz kısım %95 güvenle tahmin aralığını , mavi kısım %80 güvenle tahmin aralığını göstermektedir.




# 5. Kaliforniya Veri Setini Tanımı  

Bu veri kümesi, 1959'da Kaliforniya'daki günlük kadın doğumlarının sayısını açıklıyor.

Birimler bir sayıdır ve 365 gözlem vardır. 

```{r}
birth<-read.csv("C:/Users/cberk/Downloads/daily-total-female-births.csv")
birth<-birth[-1]
ts.birth<-ts(birth,frequency = 365)


```


### Zaman Serisi Grafiği



```{r}
ts.plot(ts.birth)
```

* Verisetinde sabit bir ortalama gözlenmektedir. Mevsimsellik gözlenmemektedir. Grafiğe bakıldığında sabit ortalama sabit varyansa sahiptir diyebiliriz.

\newpage

## Durağanlık Sınaması

### Otokorelasyon Grafiği


ACF ve PACF de çok fazla anlamlı korelasyon görüldüğü icin 1.dereceden fark alıp tekrar denedik.


```{r}
acf(ts.birth,lag.max = 50)
```

* ACF grafiğine bakıldığında çok fazla anlamlı otokorelasyon görülmektedir, bu sebeple dönüşüm uygulanması gerekmektedir.


\newpage

### Partial Otokorelasyon Grafiği


```{r}
pacf(ts.birth,lag.max = 50)
```

### Durağanlık Testi Dickey-Fuller Testi



```{r}
adf.test(ts.birth)
```
* H0: Birim kök var ( durağan değil)
* p value 0.01 cıktı 0.05 den kücük olduğu için H0 red edilir, seri durağandır.


## 1 Fark Alınan Verilerde Durağanlık Sınaması

### Otokorelasyon Grafiği




```{r}
ts.birthdiff<-diff(ts.birth,difference=1)
acf(ts.birthdiff,lag.max = 50)
```

* ACF de lag 1 den sonra cut off olmuştur.

\newpage


### Partial Otokorelasyon Grafiği

* PACF de hızlıca azalmıştır.


```{r}
pacf(ts.birthdiff,lag.max = 50)
```

1.dereceden fark alındığında daha durağan bir görünüm sergiledi. Ayrıca MA1 modeline benzer bir korelasyon gösterdi.


```{r}
ts.plot(ts.birthdiff)
```

## 6.Geçici Model Belirlenmesi


```{r}
model1<-arima(ts.birth,order=c(0,1,1))
model1

```
*  |-0,948| < 1 olduğu için çevrilebilirlik koşulunu sağlamaktadır.







\newpage




```{r}
model2<-arima(ts.birth,order=c(0,1,2))
model2

```
* -0.8478 -0.1079 < 1

* -0.1079 - (-0.8478) < 1

*  |-0.1079| < 1

* Bu model koşulları sağladığı için çevrilebilirlik koşulunu sağlamaktadır.


### Model1 icin

ACF residuallar sınırı aşmamış.
p value lar çok yüksek değil ancak 0.05 ten yüksek.


```{r}
tsdiag(model1)

```




```{r}
coeftest(model1)

```

* z valuelara bakıldığında ma1 ve ma2 parametreleri anlamlı.




```{r}
Box.test(model1$residuals,lag=6)

```

* p value değerleri 1 yakındır.

```{r}
Box.test(model1$residuals,lag=12)

```


```{r}
Box.test(model1$residuals,lag=48)

```

\newpage


### Model2 icin




```{r}
tsdiag(model2)

```

* ACF residuallar sınırı aşmamıştır.

*  p valuelar artarak gitmektedir, ACF residuallar da anlamlı otokorelasyon görülmemektedir, standardized residuallar da herhangi bir sorun görülmemektedir.




```{r}
coeftest(model2)

```

* z valuelara bakıldığında ma1 ve ma2 parametreleri anlamlı

```{r}
Box.test(model2$residuals,lag=6)

```


```{r}
Box.test(model2$residuals,lag=12)

```


```{r}
Box.test(model2$residuals,lag=48)

```



```{r}
forecast(model1,h=5)

```



```{r}
plot(forecast(model1,h=5))

```

* Açık renkli kısım %95, koyu renkli kısım %80 güven düzeyinde tahmin aralığını göstermektedir.


```{r}
forecast(model2,h=5)

```

```{r}
plot(forecast(model2,h=5))

```

* Açık renkli kısım %95, koyu renkli kısım %80 güven düzeyinde tahmin aralığını göstermektedir.



## 7. Sonuç

Sonuç olarak AIC degerine gore  model 2 nin daha düşük olması ve p value değerlerine gore de daha yüksek değerler vermesi sebebiyle  seçilmesi daha uygundur.


Auto Arima ya göre arima(0,1,2) modeli uygun çıkmıştır.

```{r}
auto.arima(ts.birth)
```





























