---
title: "Seminer"
author: "Canberk Bulut"
date: "08 06 2021"
output: pdf_document
---

```{r setup, include=FALSE}
knitr::opts_chunk$set(echo = TRUE)
```

Gerekli Kütüphaneler
```{r}
library("plotly")
library("readr")
library("readxl")
library("forecast")
library("tseries")
library("lmtest")
library("TTR") 
library("stats")
library("tidyverse")
library("ggplot2")
library("rugarch")
library("rmgarch")
library("MTS")
library("keras")
library("tensorflow")
library("Metrics")
```


```{r}
setwd("C:/Users/cberk/Desktop")
sp500closed<-read_excel("sp500closed.xlsx")
```


```{r}
sp500closed2<-sp500closed[-1]
ts.sp500c<-ts(sp500closed2,frequency = 365)
ts.plot(ts.sp500c)


```

Mevsimsellik yok trend var gibi duruyor.












```{r}
acf(ts.sp500c,lag.max = 100)
```

```{r}
pacf(ts.sp500c,lag.max = 100)
```

acf grafiği durağan görünmüyor, bu yüzden 1 fark alma islemi denedik.






```{r}
ts.sp500cdiff<-diff(ts.sp500c,difference=1)
acf(ts.sp500cdiff,lag.max = 100)
```

```{r}
pacf(ts.sp500cdiff,lag.max = 100)
```

```{r}
adf.test(ts.sp500cdiff)
```


```{r}
model<- arima(ts.sp500c,order=c(0,1,2))
```

```{r}
model2<- arima(ts.sp500c, order=c(6,1,0))
model3<- arima(ts.sp500c, order=c(5,1,0))
```


```{r}
auto.arima(ts.sp500c)
coeftest(model)
```
```{r}
checkresiduals(model)
```
```{r}
tsdiag(model)


```
#garch uygula, önce default uygula.



```{r}
fit=arima(ts.sp500c,order=c(0,1,2))
r=resid(fit)
rr=r^2
par(mfrow=c(1,2))
acf(as.vector(rr),main="ACF of Squared Residuals")
pacf(as.vector(rr),main="PACF of Squared Residuals")
```

```{r}
archTest(r)
```
H0: Artıklar ARCH etkisi göstermez
H1: ARCH etkisi mevcuttur
arch etkilerinin varlığı sonucu çıkar
```{r}
spec=ugarchspec()
print(spec)
```
ARIMA(1,1), ve GARCH(1,1)

```{r}
def.fit=ugarchfit(spec=spec,data=r)
print(def.fit)
```
Ljung box a bakıldığında H0 reddedilemez.Artıkların kareleri arasında otokorelasyon yoktur.

LM testine bakıldığında H0 reddedilemez.Uygulanan GARCH modeli uygun.

Nyblom stability test e bakıldığında %5 için sabit terim dışındakiler kritik değerden büyüktür, H0 reddedilebilir. Yani parametre değerleri sabit değildir.

adjusted pearson goodness of fit test e bakıldığında H0 reddedilir. 

Default model çok iyi görünmedi, başka bir model denedik

```{r}
spec2=ugarchspec(variance.model=list(model="sGARCH",garchOrder=c(2,1)))
def.fit2=ugarchfit(spec=spec2,data=r)
print(def.fit2)
```
AIC değerine bakıldığında düşüş gerçekleşmiştir.



```{r}
spec3=ugarchspec(variance.model=list("apARCH"))
def.fit3=ugarchfit(spec=spec3,data=r)
print(def.fit3)
```




```{r}
spec4=ugarchspec(variance.model=list(model="sGARCH", garchOrder=c(1,1)),

               mean.model=list(armaOrder=c(0,2), include.mean=TRUE), 

               distribution.model="std")

spec5=ugarchspec(variance.model = list(model="iGARCH",         
                                            garchOrder=c(1,1)), 
                      mean.model = list(armaOrder=c(0,2),
                                        arfima = T),    # using arfima model
                      fixed.pars=list(arfima = 1),    # If you want to fix d
                      distribution.model = "std")

def.fit5=ugarchfit(spec=spec5,data=ts.sp500c)
print(def.fit5)
def.fit4=ugarchfit(spec=spec4,data=ts.sp500cdiff)
print(def.fit4)
```


4.model seçilmelidir.

```{r}
bootp=ugarchboot(def.fit4,method=c("Partial","Full")[1],n.ahead=12,n.bootpred = 1000,n.bootfit = 1000)
bootp
```



##Bu kısmı sor.
arima mae hesapla
arima garch ın mae hesapla
lstm mae hesapla



#LSTM

```{r}
dateID <- sp500closed$Date[2:nrow(sp500closed)]
supervised <- as.data.frame(cbind(lag(sp500closed2,1), sp500closed2))
supervised[is.na(supervised)] <- 0
n_ <- round(nrow(sp500closed) * .70, digits = 0)
train <- supervised[1:n_, ]
test <- supervised[(n_+1):755,]
train_id <- dateID[1:n_]
test_id <- dateID[(n_+1):755]



```

```{r}
scale_data <- function(train, test, feature_range = c(0,1)) {
  x = train
  fr_min = feature_range[1]
  fr_max = feature_range[2]
  std_train = (x - min(x)) / (max(x) - min(x))
  std_test = (test - min(x)) / (max(x) - min(x))
  
  scaled_train = std_train * (fr_max - fr_min) + fr_min
  scaled_test = std_test * (fr_max - fr_min) + fr_min

  return( list(scaled_train = as.vector(scaled_train), scaled_test = as.vector(scaled_test) ,scaler= c(min =min(x), max = max(x))) )
}
```

```{r}
reverse_scaling <- function(scaled, scaler, feature_range = c(0,1)) {
  min = scaler[1]
  max = scaler[2]
  t = length(scaled)
  mins = feature_range[1]
  maxs = feature_range[2]
  inverted_dfs = numeric(t)
  
  for(i in 1:t) {
    X = (scaled[i] - mins) / (maxs - mins)
    rawValues = X * (max - min) + min
    inverted_dfs[i] <- rawValues
  }
  return(inverted_dfs)
}
```


```{r}
Scaled <- scale_data(train, test, c(-1,1))

x_train <- Scaled$scaled_train[,1]
y_train <- Scaled$scaled_train[,2]

x_test <- Scaled$scaled_test[,1]
y_test <- Scaled$scaled_test[,2]
```


```{r}
dim(x_train) <- c(length(x_train), 1,1)
X_shape2 <- dim(x_train)[2]
X_shape3 <- dim(x_train)[3]
batch_size <- 1
units <- 100
n_timesteps <- 12
n_predictions <- n_timesteps

build_matrix <- function(tseries, overall_timesteps) {
  t(sapply(1:(length(tseries) - overall_timesteps + 1), function(x) 
    tseries[x:(x + overall_timesteps - 1)]))
}
reshape_X_3d <- function(X) {
  dim(X) <- c(dim(X)[1], dim(X)[2], 1)
  X
}


```








```{r}
model.lstm <- keras_model_sequential()

```


```{r}

model.lstm %>% 
  layer_lstm(units, batch_input_shape = c(batch_size, X_shape2, X_shape3), stateful = TRUE) %>%
  layer_dense(units = 1)
```



```{r}
model.lstm %>% 
  compile(loss = 'mean_squared_error',
          optimizer = optimizer_adam(lr = 0.03, decay = 1e-6),
          metrics = c('accuracy','mse','mae'))
```

```{r}

  
history <- model.lstm %>% fit(x_train,y_train,
                              epochs = 25,
                              batch_size = 128,
                              validation_split = 0.2,
                              shuffle=FALSE)
```



```{r}

arimaFit <- auto.arima(ts.sp500c)
arimaFitted <- arimaFit$fitted
arimaFitted <- as.data.frame(cbind(arimaFitted, sp500closed$Date ))
arimaFitted <- arimaFitted[-1,]
arimaFitted <- cbind(arimaFitted, sp500closed[-1,])
arimaFitted$set <- "train2"
arimaFitted$set[arimaFitted$`sp500closed$Date` > 529] <- "test2"
arimaFitted$arimaFitted[arimaFitted$set == "train2"] <- NA
arimaPlot <- plot_ly(arimaFitted, x = ~`Date`) %>%
  add_trace(y = ~Close, mode = "lines", name = "Interest Rate") %>%
  add_trace(y = ~arimaFitted, mode = "lines", name = "Interest Rate") %>%
  layout(title = "ARIMA")
arimaMAE <- arimaFitted %>% filter(set == "test2") %>% select(`Close`, arimaFitted)
 arimaMAE <- mae(arimaMAE$`Close`, as.numeric(arimaMAE$arimaFitted))
 arimaMAE

```

```{r}

garchfitted<-fitted(def.fit5)
garchfitted <- as.data.frame(cbind(garchfitted, sp500closed$Date ))
garchfitted<-garchfitted[-2]
garchfitted<-as.data.frame(cbind(garchfitted, as.data.frame(sp500closed$Date)))
garchfitted <- garchfitted[-1,]
garchfitted <- cbind(garchfitted, sp500closed[-1,])
garchfitted$set <- "train3"
garchfitted$set[garchfitted$`sp500closed$Date` > 529] <- "test3"
garchfitted$garchfitted[garchfitted$set == "train3"]<-NA
garchPlot <- plot_ly(garchfitted, x = ~`Date`) %>%
  add_trace(y = ~Close, mode = "lines", name = "Interest Rate") %>%
  add_trace(y = ~garchfitted, mode = "lines", name = "Interest Rate") %>%
  layout(title = "GARCH")
garchMAE <- garchfitted %>% filter(set == "test3") %>% select(`Close`, garchfitted)
 garchMAE <- mae(garchMAE$`Close`, as.numeric(garchMAE$garchfitted))
 garchMAE



```


```{r}
L = length(x_test)
scaler = Scaled$scaler
predictions = numeric(L)
Series=sp500closed$Close

for(i in 1:L){
  X = x_test[i]
  dim(X) = c(1,1,1)
  yhat = model.lstm %>% predict(X, batch_size=batch_size)
  # invert scaling
  yhat = reverse_scaling(yhat, scaler,  c(-1, 1))
  # invert differencing
  yhat  = yhat + Series[(n_+i)]
  # store
  predictions[i] <- yhat
}
names(test)[1] <- "Closed"
mae(test$Closed,predictions)
```

```{r}



```

