---
title: "Zaman Serisi Final"
author: "Canberk Bulut"
date: "06 07 2021"
output: pdf_document
---

```{r setup, include=FALSE}
knitr::opts_chunk$set(echo = TRUE)
```


# Gerekli Kütüphaneler

```{r}
library("plotly")
library("readr")
library("readxl")
library("forecast")
library("tseries")
library("lmtest")
library("TTR") 
library("stats")
library("tidyverse")
library("ggplot2")
library("rugarch")
library("rmgarch")
library("MTS")
library("keras")
library("tensorflow")
library("Metrics")
```


```{r}
setwd("C:/Users/cberk/Desktop")
tata<-read_csv("NSE-TATAGLOBAL.csv")
```
 
 * Veri seti olarak Tata global firmasının nse deki 2010-2018 yılları arasındaki günlük kapanış değerleri alınmıştır.
 
 \newpage
```{r}
tata2<-tata[-1]
tata2<-tata2[-1]
ts.tata<-ts(tata2,frequency = 365)
ts.plot(ts.tata)
```
 


 * Grafiğe bakıldığında aşağıya doğru bir trend var gibi görünüyor, mevsimsellik görünmüyor.
 
 \newpage
```{r}
acf(ts.tata,lag.max = 50)
```

```{r}
pacf(ts.tata,lag.max = 50)
```
 
  
  * acf grafiğine bakıldığında veri durağan görünmüyor.
  
  \newpage
```{r}
ts.tatadiff<-diff(ts.tata,difference=1)
acf(ts.tatadiff,lag.max = 50)
```
  
  
  
```{r}
pacf(ts.tatadiff,lag.max = 50)


```
  
  * Bir fark alınmış seri durağanlaşmıştır, seri ARIMA(0,1,0) rastgele yürüyüş modeline uygun görünmektedir.
  
```{r}
auto.arima(ts.tata)
```


 * auto.arima sonucunda da ARIMA(0,1,0) modeli uygun çıkmıştır.

 
 
 \newpage
 
```{r}
modelarima<-arima(ts.tata,order=c(0,1,0))
checkresiduals(modelarima)

```
 
  
  
   * Artıklara bakıldığında normal dağılım gösterdiği görülüyor. ACF değerleri sınırı çok aşmamış, residuallar da birkaç spike dışında çok problem görülmemektedir.
   
   
   \newpage
# ARIMA Tahmin

```{r}
arimaFit <- auto.arima(ts.tata)
arimaFitted <- arimaFit$fitted
arimaFitted <- as.data.frame(cbind(arimaFitted, tata$Date,tata$ID))
arimaFitted <- arimaFitted[-1,]
arimaFitted <- cbind(arimaFitted, tata2[-1,])
arimaFitted$set <- "train2"
arimaFitted$set[tata[-1,]$ID > 650] <- "test2"
arimaFitted$arimaFitted[arimaFitted$set == "train2"] <- NA
arimaPlot <- plot_ly(arimaFitted, x = ~`Date`) %>%
  add_trace(y = ~Close, mode = "lines", name = "Interest Rate") %>%
  add_trace(y = ~arimaFitted, mode = "lines", name = "Interest Rate") %>%
  layout(title = "ARIMA")
arimaMAE <- arimaFitted %>% filter(set == "test2") %>% select(`Close`, arimaFitted)
 arimaMAE <- mae(arimaMAE$`Close`, as.numeric(arimaMAE$arimaFitted))
 arimaMAE
```

 * train/test olarak %70'e %30 olarak data nın ayrımı yapılmıştır. Bu ayrıma göre arima(0,1,0) ın fitted değerleri ile test değerleri arasındaki fark hesaplanarak MAE değeri 2.007 bulunmuştur.
 
 \newpage
# LSTM


```{r}
dateID <- tata$Date[2:nrow(tata)]
supervised <- as.data.frame(cbind(lag(tata2,1), tata2))
supervised[is.na(supervised)] <- 0
n_ <- round(nrow(tata) * .70, digits = 0)
train <- supervised[1:n_, ]
test <- supervised[(n_+1):928,]
train_id <- dateID[1:n_]
test_id <- dateID[(n_+1):928]



```


 * Bu bölümde veriyi %70 e %30 şeklinde train test ayrımı yapıldı

```{r}
scale_data <- function(train, test, feature_range = c(0,1)) {
  x = train
  fr_min = feature_range[1]
  fr_max = feature_range[2]
  std_train = (x - min(x)) / (max(x) - min(x))
  std_test = (test - min(x)) / (max(x) - min(x))
  
  scaled_train = std_train * (fr_max - fr_min) + fr_min
  scaled_test = std_test * (fr_max - fr_min) + fr_min

  return( list(scaled_train = as.vector(scaled_train), scaled_test = as.vector(scaled_test) ,scaler= c(min =min(x), max = max(x))) )
}
```


 * LSTM için veri scale edildi

\newpage
```{r}
reverse_scaling <- function(scaled, scaler, feature_range = c(0,1)) {
  min = scaler[1]
  max = scaler[2]
  t = length(scaled)
  mins = feature_range[1]
  maxs = feature_range[2]
  inverted_dfs = numeric(t)
  
  for(i in 1:t) {
    X = (scaled[i] - mins) / (maxs - mins)
    rawValues = X * (max - min) + min
    inverted_dfs[i] <- rawValues
  }
  return(inverted_dfs)
}
```


 * scale edilmiş veri eski haline çevrildi

```{r}
Scaled <- scale_data(train, test, c(-1,1))

x_train <- Scaled$scaled_train[,1]
y_train <- Scaled$scaled_train[,2]

x_test <- Scaled$scaled_test[,1]
y_test <- Scaled$scaled_test[,2]
```


 * scale edilmiş veriler train/test olarak değişkenlere atandı


```{r}
dim(x_train) <- c(length(x_train), 1,1)
X_shape2 <- dim(x_train)[2]
X_shape3 <- dim(x_train)[3]
batch_size <- 1
units <- 1
n_timesteps <- 12
n_predictions <- n_timesteps




```


 * batch_size, units, n_timesteps sayılarına karar verildi


\newpage
```{r}
model.lst <- keras_model_sequential()

```


```{r}

model.lst %>% 
  layer_lstm(units, batch_input_shape = c(batch_size, X_shape2, X_shape3), stateful = TRUE) %>%
  layer_dense(units = 1)
```


 * lstm modeli oluşturuldu.



```{r}
model.lst %>% 
  compile(loss = 'mse',
          optimizer = optimizer_adam(lr = 0.03, decay = 1e-6),
          metrics = c('accuracy','mse','mae','rmse'))
```



 * model compile edildi,

\newpage
```{r}
L = length(x_test)
scaler = Scaled$scaler
predictions = numeric(L)
Series=tata$Close

for(i in 1:L){
  X = x_test[i]
  dim(X) = c(1,1,1)
  yhat = model.lst %>% predict(X, batch_size=batch_size)
  # invert scaling
  yhat = reverse_scaling(yhat, scaler,  c(-1, 1))
  # invert differencing
  yhat  = yhat + Series[(n_+i)]
  # store
  predictions[i] <- yhat
}
names(test)[1] <- "Closed"
mae(test$Closed,predictions)

```


 * LSTM sonucu test verisi üzerinde tahminleme yapılmıştır. Bu tahminlemeden hesaplanan MAE değeri yukarıdaki gibi hesaplanmıştır.
 
 * Sonuç olarak, MAE değeri olarak daha düşük çıkan ARIMA(0,1,0) modelinin daha uygun olduğu kararına varılmıştır.
