---	
title: "Untitled"	
author: "Canberk Bulut"	
date: "04 01 2022"	
output: pdf_document	
---	
	
```{r setup, include=FALSE}	
knitr::opts_chunk$set(echo = TRUE)	
```	
	
	
	
Gerekli Kütüphaneler	
```{r}	
library("plotly")	
library("readr")	
library("readxl")	
library("forecast")	
library("tseries")	
library("lmtest")	
library("TTR") 	
library("stats")	
library("tidyverse")	
library("ggplot2")	
library("rugarch")	
library("rmgarch")	
library("MTS")	
library("keras")	
library("tensorflow")	
library("Metrics")	
library(e1071)	
```	
	
	
	
```{r}	
setwd("C:/Users/cberk/Downloads")	
nisei<-read_xlsx("NISEI closed2.xlsx")	
```	
	
```{r}	
nisei2<-nisei[-1]	
ts.nisei<-ts(nisei2,frequency = 365)	
ts.plot(ts.nisei)	
nisei3<-log(nisei2)	
nisei4<-diff(nisei3$Close,differences = 1)	
df<-data.frame(Close=nisei4)	
date<-data.frame(nisei$Date[-1])	
nisei5<-cbind(date,df)	
nasdaq5<-nasdaq3+nasdaq5
	
	
```	
logdiff olanlarına lstm ve arima uygula ,svm 	
	
	
	
```{r}
fit=arima(ts.nisei,order=c(0,1,1))
r=resid(fit)
```

```{r}
archTest(r)
spec4=ugarchspec(variance.model=list(model="eGARCH", garchOrder=c(1,1)),

               mean.model=list(armaOrder=c(1,1), include.mean=TRUE))

```

```{r}
def.fit=ugarchfit(spec=spec4,data=ts.nasdaq, solver='hybrid',distribution.model="nig")
print(def.fit)
```	
	
#nisei	
	
	
	
```{r}	
acf(ts.nisei,lag.max = 50)	
```	
	
```{r}	
pacf(ts.nisei,lag.max = 50)	
```	
	
```{r}	
ts.niseidiff<-diff(ts.nisei,difference=1)	
acf(ts.niseidiff,lag.max = 50)	
```	
  	
  	
  	
```{r}	
pacf(ts.niseidiff,lag.max = 50)	
	
	
```	
	
```{r}	
ts.niseilogdiff<-diff(log(ts.nisei),difference=1)	
acf(ts.niseilogdiff,lag.max = 50)	
```	
	
```{r}	
ts.nisei5<-ts(nisei5$Close,frequency=365)	
arima_012<-auto.arima(ts.niseilogdiff)	
```	
	
```{r}	
pacf(ts.niseilogdiff,lag.max=50)	
```	
	
	
	
	
	
```{r}	
dateID <- nisei5$Date[2:nrow(nisei5)]	
supervised <- as.data.frame(cbind(lag(df,1), df))	
supervised[is.na(supervised)] <- 0	
n_ <- round(nrow(nisei5) * .70, digits = 0)	
train <- supervised[1:n_, ]	
test <- supervised[(n_+1):1186,]	
train_id <- dateID[1:n_]	
test_id <- dateID[(n_+1):1186]	
	
	
	
```	
	
	
	
	
	
	
```{r}	
scale_data <- function(train, test, feature_range = c(0,1)) {	
  x = train	
  fr_min = feature_range[1]	
  fr_max = feature_range[2]	
  std_train = (x - min(x)) / (max(x) - min(x))	
  std_test = (test - min(x)) / (max(x) - min(x))	
  	
  scaled_train = std_train * (fr_max - fr_min) + fr_min	
  scaled_test = std_test * (fr_max - fr_min) + fr_min	
	
  return( list(scaled_train = as.vector(scaled_train), scaled_test = as.vector(scaled_test) ,scaler= c(min =min(x), max = max(x))) )	
}	
```	
	
```{r}	
reverse_scaling <- function(scaled, scaler, feature_range = c(0,1)) {	
  min = scaler[1]	
  max = scaler[2]	
  t = length(scaled)	
  mins = feature_range[1]	
  maxs = feature_range[2]	
  inverted_dfs = numeric(t)	
  	
  for(i in 1:t) {	
    X = (scaled[i] - mins) / (maxs - mins)	
    rawValues = X * (max - min) + min	
    inverted_dfs[i] <- rawValues	
  }	
  return(inverted_dfs)	
}	
```	
	
	
	
```{r}	
Scaled <- scale_data(train, test, c(-1,1))	
	
x_train <- Scaled$scaled_train[,1]	
y_train <- Scaled$scaled_train[,2]	
	
x_test <- Scaled$scaled_test[,1]	
y_test <- Scaled$scaled_test[,2]	
```	
	
	
```{r}	
dim(x_train) <- c(length(x_train), 1,1)	
X_shape2 <- dim(x_train)[2]	
X_shape3 <- dim(x_train)[3]	
batch_size <- 1	
units <- 100	
n_timesteps <- 12	
n_predictions <- n_timesteps	
	
build_matrix <- function(tseries, overall_timesteps) {	
  t(sapply(1:(length(tseries) - overall_timesteps + 1), function(x) 	
    tseries[x:(x + overall_timesteps - 1)]))	
}	
reshape_X_3d <- function(X) {	
  dim(X) <- c(dim(X)[1], dim(X)[2], 1)	
  X	
}	
	
	
```	
	
	
	
	
	
	
	
	
```{r}	
model.lstm <- keras_model_sequential()	
	
```	
	
	
```{r}	
	
model.lstm %>% 	
  layer_lstm(units, batch_input_shape = c(batch_size, X_shape2, X_shape3), stateful = TRUE) %>%	
  layer_dense(units = 1)	
```	
	
	
	
```{r}	
model.lstm %>% 	
  compile(loss = 'mean_squared_error',	
          optimizer = optimizer_adam(lr = 0.03, decay = 1e-6),	
          metrics = c('accuracy','mse','mae'))	
```	
	
```{r}	
	
  	
history <- model.lstm %>% fit(x_train,y_train,	
                              epochs = 25,	
                              batch_size = 128,	
                              validation_split = 0.2,	
                              shuffle=FALSE)	
```	
	
```{r}	
L = length(x_test)	
scaler = Scaled$scaler	
predictions = numeric(L)	
Series=supervised[,1]	
	
for(i in 1:L){	
  X = x_test[i]	
  dim(X) = c(1,1,1)	
  yhat = model.lstm %>% predict(X, batch_size=batch_size)	
  # invert scaling	
  yhat = reverse_scaling(yhat, scaler,  c(-1, 1))	
  # invert differencing	
  yhat  = yhat + as.numeric(Series[(n_+i)])	
  # store	
  predictions[i] <- yhat	
}	
names(test)[1] <- "Closed"	
lstmMAE<-mae(test$Close,predictions)	
lstmMAPE<-mape(test$Close,predictions)	
lstmMSE<-mse(test$Close,predictions)	
lstmRMSE<-rmse(test$Close,predictions)	
LSTMe<-cbind(lstmMAE,lstmMAPE,lstmMSE,lstmRMSE)	
	
	
cbind(test$Closed,predictions)	
e_lstm<-predictions-test$Closed	
e_lstm
```	
prediction ve actual olarak grafiklerini çizdiricek(tsplot).	
	
#nisei prediction plot	
```{r}	
ts.closed_nisei<-ts(test[2],frequency = 365)	
deneme2<-ts(predictions,frequency = 365)	
df3<-as.data.frame(cbind(deneme2,ts.closed_nisei))	
satir2 <- round(nrow(nisei5) * .70, digits = 0)	
tarih2<- nisei5[(satir2+1):1186,]	
df3%>%	
  ggplot(aes(x=tarih2$nisei.Date..1.,y=deneme2))+	
  geom_line(color="red")+	
  geom_line(y=ts.closed_nisei,color="blue")	
```	
	
# GARCH nisei	
	
#GARCH	
	
```{r}	
a=ugarchspec(variance.model = 	
               list(model="eGARCH",garchOrder=c(1,1)),mean.model=list(armaOrder=c(1,1)),distribution.model="nig")	
a_fit=ugarchfit(spec=a,data=nisei5$Close)	
```	
nig, jsu	
```{r}	
a_fit	
```	
	
	
```{r}	
b=ugarchspec(variance.model = 	
               list(model="iGARCH",garchOrder=c(1,1)))	
b_fit=ugarchfit(spec=b,data=nisei5$Close)	
```	
	
```{r}	
b_fit	
```	
	
	
	
	
	
```{r}	
garchfitted<-fitted(a_fit)	
x<-as.data.frame(garchfitted)	
row.names(x) <- NULL	
x2<- cbind(x, nisei5$nisei.Date..1)	
#garchfitted<-garchfitted[-2]	
#garchfitted<-as.data.frame(cbind(garchfitted, as.data.frame(dax5$dax.Date..1.)))	
#garchfitted <- garchfitted[-1,]	
#garchfitted <- cbind(garchfitted, dax5[-1,])	
x2$set <- "train"	
x2$number<- 1:1186	
nisei5$number<-1:1186	
x2$set[x2$`number` > 830] <- "test"	
x2$x2[x2$`number` > 830]<-nisei5$Close[nisei5$`number`>830]	
#garchPlot <- plot_ly(garchfitted, x = ~`Date`) %>%	
 # add_trace(y = ~Close, mode = "lines", name = "Interest Rate") %>%	
  #add_trace(y = ~garchfitted, mode = "lines", name = "Interest Rate") %>%	
  #layout(title = "GARCH")	
garchMAE <- x2 %>% filter(set == "test") %>% select(`V1`, `x2`)	
 garchMAE2 <- mae(garchMAE$`V1`, as.numeric(test[,2]))	
 garchMAE2	
 garchMAPE2 <- mape(garchMAE$`V1`, as.numeric(garchMAE$`x2`))	
 garchMSE2 <- mse(garchMAE$`V1`, as.numeric(garchMAE$`x2`))	
 garchRMSE2 <- rmse(garchMAE$`V1`, as.numeric(garchMAE$`x2`))	
 GARCHe<-cbind(garchMAE2,garchMAPE2,garchMSE2,garchRMSE2)	
 	
 e_garch<-garchMAE$x2-garchMAE$V1	
```	
	
```{r}	
#xy<-x2$set=="test"	
ts.closed_nisei2<-ts(test[,2],frequency = 365)	
deneme3<-ts(x2$V1[831:1186],frequency = 365)	
df4<-as.data.frame(cbind(deneme3,ts.closed_nisei2))	
satir3 <- round(nrow(nisei5) * .70, digits = 0)	
tarih3<- nisei5[(satir3+1):1186,]	
df4%>%	
  ggplot(aes(x=tarih3$nisei.Date..1.,y=deneme3))+	
  geom_line(color="red")+	
  geom_line(y=ts.closed_nisei2,color="blue")	
  scale_y_continuous( limits=c(-0.2045, 0.2045))	
```	
#ARIMA PREDICTION	
```{r}	
tt<-rbind(train[2],test[2])	
arima_012<-auto.arima(ts(tt,frequency = 365))	
```	
	
	
```{r}	
arimaFit <- arima_012	
arimaFitted <- arimaFit$fitted	
arimaFitted <- as.data.frame(cbind(arimaFitted, nisei5$Date ))	
arimaFitted <- cbind(arimaFitted, nisei5)	
arimaFitted$set[arimaFitted$number > 830] <- "test2"	
arimaFitted$set[arimaFitted$set == "train2"] <- NA	
arimaMAE2 <- arimaFitted %>% filter(set == "test2") %>% select(`Close`, x)	
 arimaMAE <- mae(arimaMAE2$`Close`, as.numeric(arimaMAE2$x))	
 arimaMAE	
 arimaMAPE <- mape(arimaMAE2$`Close`, as.numeric(arimaMAE2$x))	
 arimaMSE <- mse(arimaMAE2$`Close`, as.numeric(arimaMAE2$x))	
 arimaRMSE <- rmse(arimaMAE2$`Close`, as.numeric(arimaMAE2$x))	
ARIMAe<-cbind(arimaMAE,arimaMAPE,arimaMSE,arimaRMSE)	
 e_arima<-arimaMAE2$x-arimaMAE2$Close	
```	
	
	
# SVM nisei	
	
	
#SVM MODEL	
```{r}	
	
daily_data <- nisei5[2][-1186,]	
days <- 1:1186	
x<- nisei5[-1,]	
DF <- data.frame(x,daily_data)	
DF<-DF[-1]	
DF<-DF[-2]	
colnames(DF)<-c("y","x")	
	
	
# train an svm model, consider further tuning parameters for lower MSE	
svmodel <- svm(y ~ x,data=DF, type="eps-regression",kernel="radial",cost=10000, gamma=10)	
#specify timesteps for forecast, eg for all series + 12 months ahead	
nd <- 1:1186	
#compute forecast for all the 156 months 	
prognoza <- predict(svmodel, newdata=data.frame(x=nisei5$Close))	
	
	
```	
	
```{r}	
	
svmFitted <- prognoza	
svmFitted <- as.data.frame(cbind(svmFitted, nisei5$nisei.Date..1 ))	
svmFitted <- cbind(svmFitted, nisei5)	
#svmFitted$set <- "train2"	
svmFitted$set[svmFitted$`number` > 830] <- "test2"	
svmFitted$svmFitted[svmFitted$set == "train2"] <- NA	
#svmPlot <- plot_ly(arimaFitted, x = ~`Date`) %>%	
 # add_trace(y = ~Close, mode = "lines", name = "Interest Rate") %>%	
  #add_trace(y = ~arimaFitted, mode = "lines", name = "Interest Rate") %>%	
  #layout(title = "ARIMA")	
pred <- svmFitted %>% filter(set == "test2") %>% select(`Close`, svmFitted)	
 svmMAE <- mae(pred$`Close`, as.numeric(pred$svmFitted))	
 svmMAE	
 svmMAPE<-mape(pred$`Close`, as.numeric(pred$svmFitted))	
 svmMSE<-mse(pred$`Close`, as.numeric(pred$svmFitted))	
 svmRMSE<-rmse(pred$`Close`, as.numeric(pred$svmFitted))	
 pred	
  e_svm<-pred$svmFitted-pred$Close	
  SVMe<-cbind(svmMAE,svmMAPE,svmMSE,svmRMSE)	
	
```	
	
	
	
	
```{r}	
ts.closed_nisei3<-ts(test[2],frequency=365)	
deneme4<-ts(svmFitted$svmFitted[831:1186],frequency = 365)	
df5<-as.data.frame(cbind(deneme4,ts.closed_nisei3))	
satir4 <- round(nrow(nisei5) * .70, digits = 0)	
tarih4<- nisei5[(satir4+1):1186,]	
df5%>%	
  ggplot(aes(x=tarih4$nisei.Date..1.,y=deneme4))+	
  geom_line(color="red")+	
  geom_line(y=ts.closed_nisei3,color="blue")+	
  scale_y_continuous( limits=c(-0.025, 0.025))	
  	
```	
	
	
	
# GARCH_SVM HYBRID	
	
```{r}	
garchfitted<-fitted(a_fit)	
x<-as.data.frame(garchfitted)	
x <- x[order(-x$V1),, drop=FALSE];row.names(x) <- NULL	
x2<- cbind(x, nisei5$nisei.Date..1)	
	
x2$set <- "train"	
x2$number<- 1:1186	
nisei5$number<-1:1186	
x2$set[x2$`number` > 830] <- "test"	
x2$x2[x2$`number` > 830]<-nisei5$Close[nisei5$`number`>830]	
	
garchMAE <- x2 %>% filter(set == "test") %>% select(`V1`, `x2`)	
 garchMAE2 <- mae(garchMAE$`V1`, as.numeric(garchMAE$`x2`))	
 garchMAE2	
 e_garch<-garchMAE$x2-garchMAE$V1	
x3<-as.data.frame(cbind(x2$V1[831:1186],x2$number[831:1186]))	
x4<-as.data.frame(cbind(x2$V1[831:1186],x2$number[831:1186]))	
x4<-x4[-831,]	
x3<-x3[-1,]	
svm_garch_tune<-tune.svm(	
     test[,2]~ e_garch,	
	    data = test,
	    gamma = 2 ^ (-1:1),
	    cost = 2 ^ (2:8), 
	    epsilon = seq(0, 1, 0.1),
	    kernel = "radial"
	)
	svm_garch <- svm_garch_tune$best.model
svm_garch_pred <- fitted(svm_garch)	
```	

```{r}	
hybrid_svmgarch_pred<-svm_garch_pred+pred$svmFitted	
hybrid_svmgarch_pred	
a<-test	
hybrid_svmgarch_pred_mae<-mae(hybrid_svmgarch_pred, a[,2])	
hybrid_svmgarch_pred_mse<-mse(hybrid_svmgarch_pred, a[,2])	
hybrid_svmgarch_pred_rmse<-rmse(hybrid_svmgarch_pred, a[,2])	
hybrid_svmgarch_pred_mape<-mape(hybrid_svmgarch_pred, a[,2])	
GARCH_SVM<-cbind(hybrid_svmgarch_pred_mae,hybrid_svmgarch_pred_mape,hybrid_svmgarch_pred_mse,hybrid_svmgarch_pred_rmse)	
```	
	
```{r}	
ts.closed_nisei4<-ts(test[,2],frequency=365)	
deneme6<-ts(hybrid_svmgarch_pred,frequency = 365)	
df6<-as.data.frame(cbind(deneme6,ts.closed_nisei4))	
df6$actual <- "actual"
df6$prediction<-"prediction"
satir6 <- round(nrow(nisei5) * .70, digits = 0)
tarih6<- nisei5[(satir6+1):1186,]
df6%>%
  ggplot(aes(x=tarih6$nisei.Date..1.,y=deneme6,group=prediction,color=prediction))+
  geom_line(aes(y=ts.closed_nisei4,group=actual,color=actual))+
  geom_line(aes(y=deneme6,group=prediction,color=prediction))+
  labs(x = "Date", y = "NISEI Closed Value", color = "Data\n") +
  scale_color_manual(labels = c("Prediction", "Actual"), values = c("blue", "red"))+
  scale_y_continuous( limits=c(-0.045, 0.045))	
	
```	
	
	
	
	
#ARIMA_SVM HYBRID	
	
```{r}	
svm_arima_tune<-tune.svm(	
     test[,2]~ e_arima,	
	    data = test,
	    gamma = 2 ^ (-1:1),
	    cost = 2 ^ (2:8), 
	    epsilon = seq(0, 1, 0.1),
	    kernel = "radial"
	)
	svm_arima <- svm_arima_tune$best.model
svm_arima_pred <- fitted(svm_arima)	
```	
	
	
	
```{r}	
hybrid_svmarima_pred<-svm_arima_pred+pred$svmFitted	
	
a<-test	
hybrid_svmarima_pred_mae<-mae(hybrid_svmarima_pred, a[,2])	
hybrid_svmarima_pred_mse<-mse(hybrid_svmarima_pred, a[,2])	
hybrid_svmarima_pred_rmse<-rmse(hybrid_svmarima_pred, a[,2])	
hybrid_svmarima_pred_mape<-mape(hybrid_svmarima_pred, a[,2])	
ARIMA_SVM<-cbind(hybrid_svmarima_pred_mae,hybrid_svmarima_pred_mape,hybrid_svmarima_pred_mse,hybrid_svmarima_pred_rmse)	
```	
	
	
	
```{r}	
ts.closed_nisei5<-ts(test[,2],frequency=365)	
deneme7<-ts(hybrid_svmarima_pred,frequency = 365)	
df7<-as.data.frame(cbind(deneme7,ts.closed_nisei5))	
df7$actual <- "actual"
df7$prediction<-"prediction"
satir7 <- round(nrow(nisei5) * .70, digits = 0)
tarih7<- nisei5[(satir7+1):1186,]
df7%>%
  ggplot(aes(x=tarih7$nisei.Date..1.,y=deneme7,group=prediction,color=prediction))+
  geom_line(aes(y=ts.closed_nisei5,group=actual,color=actual))+
  geom_line(aes(y=deneme7,group=prediction,color=prediction))+
  labs(x = "Date", y = "NISEI Closed Value", color = "Data\n") +
  scale_color_manual(labels = c("Prediction", "Actual"), values = c("blue", "red"))+
  scale_y_continuous( limits=c(-0.045, 0.045))	
	
```	
	
	
	
#ARIMA_LSTM HYBRID	
	
```{r}	
dateID <- nisei5$Date[2:nrow(nisei5)]	
supervised <- as.data.frame(cbind(lag(df,1), df))	
supervised[is.na(supervised)] <- 0	
n_ <- round(nrow(nisei5) * .70, digits = 0)	
train <- supervised[1:n_, ]	
test <- supervised[(n_+1):1186,]	
train_id <- dateID[1:n_]	
test_id <- dateID[(n_+1):1186]	
	
	
	
```	
	
	
	
	
	
	
```{r}	
scale_data <- function(train, test, feature_range = c(0,1)) {	
  x = train	
  fr_min = feature_range[1]	
  fr_max = feature_range[2]	
  std_train = (x - min(x)) / (max(x) - min(x))	
  std_test = (test - min(x)) / (max(x) - min(x))	
  	
  scaled_train = std_train * (fr_max - fr_min) + fr_min	
  scaled_test = std_test * (fr_max - fr_min) + fr_min	
	
  return( list(scaled_train = as.vector(scaled_train), scaled_test = as.vector(scaled_test) ,scaler= c(min =min(x), max = max(x))) )	
}	
```	
	
```{r}	
reverse_scaling <- function(scaled, scaler, feature_range = c(0,1)) {	
  min = scaler[1]	
  max = scaler[2]	
  t = length(scaled)	
  mins = feature_range[1]	
  maxs = feature_range[2]	
  inverted_dfs = numeric(t)	
  	
  for(i in 1:t) {	
    X = (scaled[i] - mins) / (maxs - mins)	
    rawValues = X * (max - min) + min	
    inverted_dfs[i] <- rawValues	
  }	
  return(inverted_dfs)	
}	
```	
	
	
	
```{r}	
Scaled <- scale_data(train, test, c(-1,1))	
	
x_train <- Scaled$scaled_train[,1]	
y_train <- Scaled$scaled_train[,2]	
	
x_test <- Scaled$scaled_test[,1]	
y_test <- Scaled$scaled_test[,2]	
```	
	
	
```{r}	
dim(x_train) <- c(length(x_train), 1,1)	
X_shape2 <- dim(x_train)[2]	
X_shape3 <- dim(x_train)[3]	
batch_size <- 1	
units <- 100	
n_timesteps <- 12	
n_predictions <- n_timesteps	
	
build_matrix <- function(tseries, overall_timesteps) {	
  t(sapply(1:(length(tseries) - overall_timesteps + 1), function(x) 	
    tseries[x:(x + overall_timesteps - 1)]))	
}	
reshape_X_3d <- function(X) {	
  dim(X) <- c(dim(X)[1], dim(X)[2], 1)	
  X	
}	
	
	
```	
	
	
	
	
	
	
	
	
```{r}	
model.lstm <- keras_model_sequential()	
	
```	
	
	
```{r}	
	
model.lstm %>% 	
  layer_lstm(units, batch_input_shape = c(batch_size, X_shape2, X_shape3), stateful = TRUE) %>%	
  layer_dense(units = 1)	
```	
	
	
	
```{r}	
model.lstm %>% 	
  compile(loss = 'mean_squared_error',	
          optimizer = optimizer_adam(lr = 0.03, decay = 1e-6),	
          metrics = c('accuracy','mse','mae'))	
```	
	
```{r}	
	
  	
history <- model.lstm %>% fit(x_train,y_train,	
                              epochs = 25,	
                              batch_size = 128,	
                              validation_split = 0.2,	
                              shuffle=FALSE)	
```	
	
```{r}	
L = length(e_arima)	
scaler = Scaled$scaler	
predictions2 = numeric(L)	
Series=supervised[,1]	
	
for(i in 1:L){	
  X = e_arima[i]	
  dim(X) = c(1,1,1)	
  yhat = model.lstm %>% predict(X, batch_size=batch_size)	
  # invert scaling	
  yhat = reverse_scaling(yhat, scaler,  c(-1, 1))	
  # invert differencing	
  yhat  = yhat + as.numeric(Series[(n_+i)])	
  # store	
  predictions2[i] <- yhat	
}	
predictions2	
```	
	
	
	
	
```{r}	
hybrid_arimalstm_pred<-predictions2+ arimaMAE2$x	
	
a<-test	
hybrid_arimalstm_pred_mae<-mae(hybrid_arimalstm_pred, a[,2])	
hybrid_arimalstm_pred_mse<-mse(hybrid_arimalstm_pred, a[,2])	
hybrid_arimalstm_pred_rmse<-rmse(hybrid_arimalstm_pred, a[,2])	
hybrid_arimalstm_pred_mape<-mape(hybrid_arimalstm_pred, a[,2])	
ARIMA_LSTM<-cbind(hybrid_arimalstm_pred_mae, hybrid_arimalstm_pred_mape, hybrid_arimalstm_pred_mse, hybrid_arimalstm_pred_rmse)	
	
```	
	
	
	
	
	
	
```{r}	
ts.closed_nisei5<-ts(test[,2],frequency=365)	
deneme8<-ts(hybrid_arimalstm_pred,frequency = 365)	
df8<-as.data.frame(cbind(deneme8,ts.closed_nisei5))	
df8$actual <- "actual"
df8$prediction<-"prediction"
satir8 <- round(nrow(nisei5) * .70, digits = 0)
tarih8<- nisei5[(satir8+1):1186,]
df8%>%
  ggplot(aes(x=tarih8$nisei.Date..1.,y=deneme8,group=prediction,color=prediction))+
  geom_line(aes(y=ts.closed_nisei5,group=actual,color=actual))+
  geom_line(aes(y=deneme8,group=prediction,color=prediction))+
  labs(x = "Date", y = "NISEI Closed Value", color = "Data\n") +
  scale_color_manual(labels = c("Prediction", "Actual"), values = c("blue", "red"))+
  scale_y_continuous( limits=c(-0.025, 0.025))	
	
```	
	
# GARCH-LSTM HYBRID	
	
```{r}	
L = length(e_garch)	
scaler = Scaled$scaler	
predictions3 = numeric(L)	
Series=supervised[,1]	
	
for(i in 1:L){	
  X = e_garch[i]	
  dim(X) = c(1,1,1)	
  yhat = model.lstm %>% predict(X, batch_size=batch_size)	
  # invert scaling	
  yhat = reverse_scaling(yhat, scaler,  c(-1, 1))	
  # invert differencing	
  yhat  = yhat + as.numeric(Series[(n_+i)])	
  # store	
  predictions3[i] <- yhat	
}	
predictions3	
```	
	
	
	
	
```{r}	
hybrid_garchlstm_pred<-predictions3+ garchMAE$x2	
	
a<-test	
hybrid_garchlstm_pred_mae<-mae(hybrid_garchlstm_pred, a[,2])	
hybrid_garchlstm_pred_mse<-mse(hybrid_garchlstm_pred, a[,2])	
hybrid_garchlstm_pred_rmse<-rmse(hybrid_garchlstm_pred, a[,2])	
hybrid_garchlstm_pred_mape<-mape(hybrid_garchlstm_pred, a[,2])	
GARCH_LSTM<-cbind(hybrid_garchlstm_pred_mae, hybrid_garchlstm_pred_mape, hybrid_garchlstm_pred_mse, hybrid_garchlstm_pred_rmse)	
	
```	
	
	
	
	
	
	
```{r}	
ts.closed_nisei5<-ts(test[,2],frequency=365)	
deneme9<-ts(hybrid_garchlstm_pred,frequency = 365)	
df9<-as.data.frame(cbind(deneme9,ts.closed_nisei5))	
df9$actual <- "actual"
df9$prediction<-"prediction"
satir9 <- round(nrow(nisei5) * .70, digits = 0)
tarih9<- nisei5[(satir9+1):1186,]
df9%>%
  ggplot(aes(x=tarih9$nisei.Date..1.,y=deneme9,group=prediction,color=prediction))+
  geom_line(aes(y=ts.closed_nisei5,group=actual,color=actual))+
  geom_line(aes(y=deneme9,group=prediction,color=prediction))+
  labs(x = "Date", y = "NISEI Closed Value", color = "Data\n") +
  scale_color_manual(labels = c("Prediction", "Actual"), values = c("blue", "red"))+	
  scale_y_continuous( limits=c(-0.04, 0.04))	
	
```	
		dt^= dt+et
	yt =yt-1 +et
	farkı alınmamış seri ile dt^=yt^-y^t-1
	nasdaq3 deki 847 ile hybrid_pred deki 848 i toplayarak forecast olustur
	son satırda topladıgın degerler 1 sonraki adımın forecasti oluyor.
	
	
	
	
	
	
	
	
#HATALARIN KARSILASTIRILMASI	
	
```{r}	
SONUC3<-rbind(LSTMe,GARCHe,ARIMAe,SVMe,ARIMA_SVM,GARCH_SVM,GARCH_LSTM,ARIMA_LSTM)	
row.names(SONUC3) <-c("LSTM","ARIMA-EGARCH","ARIMA","SVM","ARIMA_SVM","ARIMA-EGARCH_SVM","ARIMA-EGARCH_LSTM","ARIMA_LSTM")	
colnames(SONUC3)<-c("MAE","MAPE","MSE","RMSE")	
SONUC3<-as.data.frame(SONUC3)	
	
min(SONUC3$MAE)	
```	
```{r}
forecast_garchsvm_nsi=nisei3 %>% slice(1187:1187)+hybrid_svmgarch_pred[356]

forecast_arimasvm_nsi=nisei3 %>% slice(1187:1187)+hybrid_svmarima_pred[356]

exp(forecast_arimasvm_nsi)
```

```{r}
test3<-test[1]
test4<-test3[-c(356),]
test4[356] = 18641.55
as.data.frame(test4)
```

```{r}
yeni_test=nisei3 %>% tail(356)
yeni_test
test4<-yeni_test

```

```{r}
write.csv(SONUC3, "nisei_SONUC.csv", row.names = T)

```


```{r}
test4<-exp(test4)
test4<-test4%>%
  add_row(Close=18641.55)
test4<-test4[-c(356),]
ts.closed_nasdaq5<-ts(test4,frequency=365)
deneme7<-ts(hybrid_svmarima_pred+yeni_test,frequency = 365)
df7<-as.data.frame(cbind(deneme7,ts.closed_nasdaq5))
df7$actual <- "actual"
df7$prediction<-"prediction"
satir7 <- round(nrow(nisei5) * .70, digits = 0)
tarih7<- nisei5[(satir7+1):1186,]
df7%>%
  ggplot(aes(x=tarih7$nisei.Date..1.,y=exp(deneme7),group=prediction,color=prediction))+
  geom_line(aes(y=ts.closed_nasdaq5,group=actual,color=actual))+
  geom_line(aes(y=exp(deneme7),group=prediction,color=prediction))+
  labs(x = "Date", y = "NISEI Closed Value", color = "Data\n") +
  scale_color_manual(labels = c("Prediction", "Actual"), values = c("blue", "red"))+
scale_y_continuous( limits=c(0, 17000))


```






```{r}
write.csv(hybrid_svmarima_pred,"pred_nisei.csv")
write.csv(nisei2,"test2.csv")
write.csv(nisei3,"test.csv")
```

